臺灣臺中地方法院刑事判決　　　　　　　96年度易字第3277號
公　訴　人　臺灣臺中地方法院檢察署檢察官
被　　　告　乙○○
上列被告因竊盜案件，經檢察官提起公訴（九十六年度偵字第一
三○九七號），被告於本院行準備程序時就被訴事實為有罪之陳
述，經聽取當事人意見後，由本院裁定進行簡式審判程序，判決
如下：
    主  文
乙○○竊盜，累犯，處有期徒刑肆月。又竊盜，累犯，處有期徒
刑捌月；扣案之鑰匙壹支沒收。又竊盜，累犯，處有期徒刑參月
。應執行有期徒刑壹年；扣案之鑰匙壹支，沒收。
    犯罪事實
一、乙○○前曾因違反毒品危害防制條例案件，經本院以九十三
    年度訴字第二七七○號判處有期徒刑一年確定，於九十五年
    五月十三日縮刑期滿執行完畢。詎仍不知悔改，意圖為自己
    不法之所有，為下列竊盜行為：
(一)、於九十六年五月四月中午十二時許，在臺中縣豐原市○○路
    一八九巷六五號旁空地，徒手竊取丙○○所有不鏽鋼水塔一
    個（價值約新臺幣「下同」五千元），得手後於同日下午一
    時許，將水塔攜往臺中縣豐原市○○路○段四一三號「鎂資
    源回收廠」出賣予不知情之莊憲勳。
(二)、於九十六年五月七日中午十二時二十分許，在臺中縣豐原市
    ○○路四三九巷巷口，以自備之鑰匙一支竊取甲○○所有車
    牌號碼PH-1465號自小客貨車（價值約五萬元）得手。
(三)、於九十六年五月七日下午一時許，駕駛上開竊盜之自小客貨
    車，在臺中縣豐原市○○路一九二巷一○四之十五號前，徒
    手竊取丁○○所有之不鏽鋼板二塊，得手後放置在上開自小
    客貨車上，欲前往資源回收廠變賣。嗣於同日下午三時五十
    分許，經甲○○在臺中縣豐原市○○路一九二巷與南田街路
    口發現車牌號碼PH-1465號自小客貨車而報警，為警在上開
    路口查獲，並扣得鑰匙一支、上開自小客貨車一台、不鏽鋼
    板二塊（除鑰匙一支外，業已發還被害人）。而乙○○於查
    獲後在有偵查權限之人知悉其竊取丁○○所有之不鏽鋼板二
    塊之前，主動向承辦員警李文生陳明涉犯該竊盜案件，自首
    接受裁判。
二、案經臺中縣警察局豐原分局報請臺灣臺中地方法院檢察署檢
    察官偵查起訴。
 　 理    由
一、上揭犯罪事實，業據被告乙○○於警詢、偵訊中及本院審理
    時坦承不諱，核與證人即被害人丙○○、甲○○、丁○○及
    證人莊憲勳、李文生證述之情節相符；並有扣押物品目錄表
    、臺中縣警察局車輛協尋電腦輸入單、舊貨業買入登記簿、
    臺中縣警察局車輛尋獲電腦輸入單、贓物認領保管單、照片
    、員警職務報告、受理報案紀錄表等附卷可稽；且有被告所
    有供竊盜使用之鑰匙一支扣案可資佐證，足認被告之自白與
    事實相符，本件事證明確，被告犯行均足堪認定。
二、核被告所為，均係犯刑法第三百二十條第一項之竊盜罪。被
    告所犯上開三罪間，犯意各別，罪名有異，且均在九十五年
    七月一日刑法修正施行廢除連續犯之後，自應分論併罰之。
    再被告有如犯罪事實欄所載曾受有期徒刑執行完畢之前科，
    此有臺灣臺中地方法院檢察署刑案資料查註紀錄表及臺灣高
    等法院被告全國前案紀錄表各一份在卷足憑，其於五年以內
    故意再犯本件有期徒刑以上之罪，為累犯，均應依刑法第四
    十七條第一項之規定，各加重其刑。又被告在有偵查權限之
    人知悉犯罪人之前，主動向員警李文生陳明涉犯犯罪事欄(三)
    所示之竊盜案件，業經員警李文生於本院審理時到庭證述明
    確，是其對於上開未發覺之罪自首而接受裁判，本院審酌本
    件查獲之經過，認該件得依刑法第六十二條前段之規定，減
    輕其刑，並依法先加後減之。爰審酌被告素行不佳，所犯竊
    盜次數及犯罪所得不低，對社會治安所生危害非輕，且未與
    被害人達成和解賠償損失，法治觀念淡薄，惟念其犯後均能
    坦承犯行，態度良好，及其犯罪之動機、目的、手段等一切
    情狀，分別量處如主文所示之刑，並定其應執行之刑，以資
    懲儆。
三、至扣案之鑰匙一支，係被告所有，且係供被告竊盜上開車牌
    號碼PH-1465號自小客貨車所用之物，業據被告供明在卷，
    爰依刑法第三十八條第一項第二款規定，併宣告沒收之。
四、又中華民國九十六年罪犯減刑條例，業於九十六年七月十六
    日施行，該條例第二條第一項規定「犯罪在中華民國九十六
    年四月二十四日以前者，除本條例另有規定外，依下列規定
    減刑：．．三、有期徒刑、拘役或罰金，減其刑期或金額二
    分之一。」，本件被告之犯罪均非在九十六年四月二十四日
    以前，是本件即無上開減刑規定之適用，併予敘明。
據上論斷，應依刑事訴訟法第二百七十三條之一第一項、第二百
九十九條第一項前段，刑法第三百二十條第一項、第六十二條前
段、第四十七條第一項、第五十一條第五款、第三十八條第一項
第二款，刑法施行法第一條之一，判決如主文。
本案經檢察官戊○○到庭執行職務
中　　華　　民　　國　　96　　年　　10　　月　　19　　日
                  刑事第十四庭    法  官  洪堯讚
上正本證明與原本無異。
如不服本判決，應於收受送達後十日內向本院提出上訴書狀（應
敘述具體理由並附繕本）。
上訴書狀如未敘述理由，應於上訴期間屆滿後二十日內補提理由
書於本院。
                                  書記官  沈慧玲
中　　華　　民　　國　　96　　年　　10　　月　　19　　日
附錄本案論罪科刑法條
中華民國刑法第320條第1項
意圖為自己或第三人不法之所有，而竊取他人之動產者，為竊盜
罪，處 5 年以下有期徒刑、拘役或 5 百元以下罰金。
